【裁判字號】    94,易,98
【裁判日期】    950904
【裁判案由】    傷害
【裁判全文】
臺灣雲林地方法院刑事判決                94年度易字第98號
公  訴  人  臺灣雲林地方法院檢察署檢察官
被      告  甲○○
                    國民
選任辯護人  熊梓檳律師
被      告  丙○○
                    國民
                      弄2號4.
            己○○
                    國民
                      號
上二人共同
選任辯護人  王秀哲律師
被      告  丁○○
                    國民
                      號4樓
選任辯護人  洪士凱律師
上列被告等因傷害案件，經檢察官提起公訴（94年度調偵字第9
號），本院判決如下：
    主  文
甲○○教唆共同傷害人之身體，處有期徒刑壹年陸月。
丙○○、己○○、丁○○共同傷害人之身體，丙○○處有期徒刑
壹年陸月，己○○處有期徒刑壹年，丁○○處有期徒刑陸月，丁○○如易科罰金，以銀元佰元即新臺幣玖佰元折算壹日，丁○○緩刑貳年。
    事實及理由
壹、構成犯罪事實：
一、於民國92年01月間，演藝人員甲○○（藝名周星辰）參與民
    視電視臺（以下簡稱民視）「臺灣奇案」戲劇演出，因工作
    上之問題，與製作人郭美珠發生口角，遭郭美珠當眾毆打耳
    光，並斷絕甲○○在「臺灣奇案」之演出機會。甲○○自覺
    受辱，認該事件未了，企圖報復。甲○○曾以新臺幣（下同
    ）20,000元之代價，委託「陳正倫」出面處理摑掌事件，惟
    不了了之。於同年03月左右，甲○○因參與大愛電視臺劇場
    「妙有春風」演出，結識該節目執行製作丙○○，丙○○追
    求甲○○，兩人過從甚密。於交往期間，甲○○經常向丙○○表達受郭美珠摑掌之委屈，丙○○起初認只要盡力安撫，
    待時間一久，甲○○應可釋懷。於同年07月05日前2 、3 日
    左右，甲○○向丙○○表示郭美珠之弟乙○○（即「臺灣奇
    案」執行製作）於拍攝「臺灣奇案」期間，曾吃其豆腐，暗
    示邀約發生性關係，遭甲○○拒絕，讓乙○○難堪，乙○○
    不滿，向郭美珠搬弄是非，致甲○○受摑掌之辱；甲○○因
    而萌生教唆丙○○傷害乙○○之未必故意，唆使丙○○找乙○○「討回公道」，為甲○○出氣。丙○○與乙○○本不認
    識，無往來亦無過節，本無傷害乙○○之犯意，對甲○○之
    挑唆，原不作反應，惟甲○○則生氣不說話，或回以「是不
    是男人」，持續刺激並遷怒丙○○。於同年07月05日凌晨，
    在臺北市○○○路○ 段與基隆路口附近巷內某賓館內，甲○○接續教唆丙○○為其「討回公道」，丙○○因甲○○軟硬
    兼施之挑唆刺激，萌生傷害乙○○之犯意，惟不知乙○○所
    在，甲○○告知得詢問與乙○○同劇組之莊博欽（另經檢察
    官為不起訴處分確定）。
二、92年07月05日中午，丙○○與不知情之莊博欽聯繫，得知乙○○在雲林地區拍戲。丙○○慮及乙○○劇組人員眾多，其
    1 人勢單力薄，即聯繫拍攝「妙有春風」劇組友人丁○○、
    己○○、綽號「阿澤」之江明澤（成年人，未據檢察官起訴
    ）。丙○○駕駛車號8C-0540 號自小客車（丙○○向其姊廖
    若涵借用，案發後已更換車號為8E-6902 號），搭載丁○○
    、己○○、江明澤，丙○○向己○○、丁○○、江明澤表示
    乙○○吃甲○○豆腐，為此遭郭美珠摑掌，要教訓乙○○，
    丁○○、己○○、江明澤均表相挺，其4 人基於傷害乙○○
    之犯意聯絡，同車南下。丙○○佯裝探班，沿路與莊博欽聯
    繫問路，於同日晚上08、09時許，抵達雲林縣麥寮鄉○○路
    13號乙○○等劇組人員下榻之「華盛頓汽車旅館」旁，丙○○與莊博欽在該汽車旅館門口碰面，佯稱找乙○○談工作之
    事，探詢乙○○何在，莊博欽稱不清楚。同晚約09時許，丙○○駕車駛入華盛頓汽車旅館，丙○○、己○○下車至櫃檯
    ，詢問櫃檯小姐吳雅蘋乙○○住宿房間號碼，吳雅蘋告知房
    號502 ，丙○○返回車旁，為掩蔽車號，沾濕衛生紙團甩上
    自小客車車牌，模糊車號，駕車直駛502 號房外。同晚10時
    許，丙○○、己○○見時機成熟，各持預藏之棍棒1 支（案
    發後經丙○○丟棄，未扣案）下車，吩咐江明澤、丁○○駕
    車準備接應，丙○○、己○○見502 號房門未鎖，無故侵入
    房內（侵入住宅部分未據告訴），見乙○○躺在床上，丙○○即持棍棒往乙○○大腿猛擊，乙○○痛醒，出手抵抗，擊
    中丙○○鼻樑成傷（未據告訴），丙○○、己○○2 人隨即
    持棍棒朝乙○○頭部、身體、四肢等各部位持續揮擊毆打，
    乙○○無力招架，手持枕頭護住頭臉部，並從床上落地，丙○○、己○○持棍棒揮打乙○○二、三十下後，見乙○○不
    能動彈，己○○罷手，拉丙○○離開房間，迅速上車，由江
    明澤駕車離去。乙○○因此受有頭部外傷併腦震盪、多處擦
    傷（右前臂1 公分×1 公分、左上臂6 公分×1 公分、8 公
    分×1 公分、5 公分×2 公分、左前臂4 公分×1 公分、左
    大腿12公分×2 公分、左膝3 公分×1 公分、右小腿6 公分
    ×1 公分、5 公分×2 公分、4 公分×1 公分）、右手肘挫
    傷瘀青12公分×8 公分合併鷹嘴突、粉碎性骨折、右尺骨粉
    碎性骨折、右第5 掌骨骨折、左手肘挫傷併肱骨踝骨折、左
    第3 掌骨粉碎性骨折、左足第3 、4 、5 蹠骨粉碎性骨折、
    胸部挫傷、腹部挫傷、右大腿挫傷併瘀青35公分×15公分、
    右小腿挫傷併瘀青6 公分×1 公分、左大腿挫傷併瘀青10公
    分×5 公分等傷害（92年07月06日急診入院開刀行開放性復
    位內固手術，含右鷹嘴突、右尺骨、左、右掌骨、左肱骨踝
    、左蹠骨等部位，共住院29日始出院）。
三、丙○○因打鬥間鼻樑受傷流血，亟需就醫，因道路不熟，電
    話向莊博欽問路，再打電話詢問盧建助因拍戲而認識之華濟
    醫院秘書苗淑敏之電話號碼，江明澤即駕車載丙○○等人前
    往嘉義縣太保市華濟醫院就醫。沿途，丙○○脫下染有血跡
    之上衣，換穿乾淨上衣，以上開血衣包裹攻擊乙○○之棍棒
    ，一併丟出車外，並與甲○○電話聯繫，告知其受傷準備就
    醫之情，甲○○詢以「為何受傷」、「事情處理如何」，丙○○回以回臺北再說。同晚約24時許，丙○○就醫診治完畢
    ，其4 人即北上。次日，丙○○告知甲○○事發經過，對毆
    打乙○○一事，表示後悔，欲關心乙○○狀況，甲○○挖苦
    丙○○，稱：「既然做了，還後悔什麼。」「如果這麼孬種
    ，大家少聯絡。」92年08月間，丙○○與甲○○感情生變，
    逐漸疏離，丙○○後悔遭甲○○利用，於同年08月26日晚上
    07時22分許，在臺北市○○路409 號臺北國際商業銀行龍江
    分行前，使用公用電話撥打乙○○之手機，雖未透露姓名，
    但對毆打乙○○之事，表示歉意等語。乙○○持其手機交警
    方處理，經警循線查得撥打電話之人為丙○○而查獲。
貳、認定犯罪事實所憑之證據及理由：
一、證據能力部分：
(一)、被告丙○○、己○○、丁○○及其辯護人對檢察官所舉書面
    供述證據，於審判程序中同意作為證據，本院審酌該書面作
    成時之情況，認為適當，依刑事訴訟法第159 條之5 第1項
    之規定，該等書面供述證據，對被告丙○○、己○○、丁○○均有證據能力。
(二)、被告甲○○及其辯護人對告訴人乙○○、共同被告丙○○於
    警詢之供述筆錄，關於甲○○教唆丙○○傷害乙○○部分，
    認乃傳聞；關於丙○○毆打乙○○成傷部分，則同意作為證
    據。本院參酌乙○○、丙○○於警詢之供述筆錄，其內容就
    甲○○教唆丙○○傷害乙○○、丙○○傷害乙○○2 部分之
    待證事實，是可分割，因此，就甲○○教唆丙○○傷害乙○○部分，在乙○○、丙○○以證人身分到庭作證，且其於警
    詢之供述筆錄與審判中陳述不一致，並經證明警詢之供述具
    有較可信之特別情況及必要性之前，該部分警詢筆錄無證據
    能力（刑事訴訟法第159 條之2 參照）。惟依證人丙○○、
    乙○○於審判中關於甲○○教唆丙○○傷害乙○○部分之證
    述，與其在警詢之供述筆錄內容，核無不一致，則依刑事訴
    訟法第159 條第1 項、第159 條之2 之規定，該部分供述筆
    錄對被告甲○○而言，無證據能力。另就丙○○傷害乙○○
    部分（指乙○○、丙○○之警詢筆錄），及檢察官所提出之
    其他書面供述證據，被告甲○○及其辯護人均同意作為證據
    ，如上說明，本院審酌該等書面作成時之情況，認為適當，
    依刑事訴訟法第159 條之5 之第1 項之規定，認均有證據能
    力。
二、證據名稱與證據資料：
(一)、告訴人乙○○於警詢之供述筆錄、及其以證人身分於檢察官
    面前之具結證述筆錄、以證人身分於本院審判中之證述，足
    以證明：
１、乙○○於92年07月05日晚上9 點半左右，在華盛頓汽車旅館
    502 號房內就寢，房門未上鎖，遭歹徒2 人以上，侵入房內
    ，持棍棒朝其腿部、手部、身體、頭部等各部位毆打，痛醒
    後掙扎、抵擋、呼救，跌落地上，歹徒仍未停止攻擊，毆打
    數十下後，歹徒停止攻擊，乙○○以嘴巴、下巴撥打房內電
    話向總機求救，嗣有人來救，其不醒人事，醒來時人已在醫
    院，受有頭部、四肢、身體等部位之擦傷、骨折等傷害。
２、乙○○係郭美珠之弟，本為戲劇節目之執行製作，案發時不
    認識丙○○、己○○、丁○○、江明澤等人，亦未看見歹徒
    面貌等特徵，本不清楚為何被毆，於92年08月26日晚上07時
    22分許，接獲丙○○之電話（當時不知道是丙○○所撥打）
    ，丙○○於電話中告知：是演藝圈內女藝人委託其老大毆打
    乙○○，事成後，該女藝人會與其老大在一起，但該女藝人
    未履行承諾和其老大在一起，故打電話向乙○○致歉，並詢
    問乙○○與女藝人有無過節等語。乙○○即持手機交警方追
    查，因而查得發話人是丙○○。
３、92年間甲○○參與民視「臺灣奇案」演出期間，時常遲到早
    退，或藉故不到場錄影，乙○○將此情告知製作人郭美珠，
    郭美珠在拍戲現場與甲○○發生口角，郭美珠指責甲○○工
    作態度，生氣打甲○○耳光，後來聽說有和解，但甲○○因
    此未再參與「臺灣奇案」之演出，甲○○因而對乙○○懷恨
    在心。
４、乙○○未曾吃甲○○豆腐，亦未對其毛手毛腳，未曾邀甲○○上床睡覺。
(二)、莊博欽於警詢及檢察官面前之供述筆錄，足以證明：案發當
    日，莊博欽與乙○○等劇組人員在雲林縣麥寮地區拍戲，丙○○與其聯繫，稱要至墾丁遊玩，順道探班，詢莊博欽下榻
    地點及到達路線，當晚08時、09時左右，莊博欽與丙○○在
    華盛頓汽車旅館入口處碰面，丙○○詢問莊博欽有關乙○○
    所在及下榻房間號碼，要找乙○○見面談找工作之事，莊博
    欽稱不清楚即離開，同晚10時30分許，丙○○又致電莊博欽
    問路，表示路線不熟，走不出麥寮。
(三)、吳雅蘋於警詢之供述筆錄，足以證明：案發當時吳雅蘋任華
    盛頓汽車旅館櫃檯小姐，約晚上09時許，長相極似丙○○之
    男子共2 、3 人下車徒步詢問乙○○之住宿房號，吳雅蘋誤
    認丙○○乃工作人員，告知乙○○之房號為502 號房。約1
    小時後，有部黑色自小客車駛入，不久乙○○打電話至櫃檯
    告知遭人毆傷。
(四)、盧建助於警詢之供述筆錄，足以證明：丙○○於案發後曾打
    電話給盧建助，詢問華濟醫院苗淑敏秘書之手機號碼，並告
    知其受傷需就醫。丙○○與甲○○是有男女朋友之曖昧關係
    ，92年12月間，甲○○曾請盧建助勸丙○○不要再糾纏她。
(五)、苗淑敏於警詢之供述筆錄，足以證明：丙○○於案發後致電
    苗淑敏，表示受傷需就醫之意，醫師對丙○○作鼻樑傷口縫
    合，當時與丙○○共同前往醫院者有丁○○、己○○等人，
    於當晚12時許，丙○○等人離開，說要北上回家。
(六)、乙○○於華濟醫院之乙種診斷證明書，足以證明：乙○○於
    被毆後，受有如犯罪事實欄所載之傷勢，經送華濟醫院急診
    救治並實施手術，直至92年08月03日始出院，共計住院29日
    。
(七)、乙○○於華濟醫院之病歷原本（含急診護理評估紀錄、急診
    黏貼檢驗單上照片），足以證明：人體圖及照片均顯示乙○○四肢呈現多處或直、或橫、或右上左下、或左上右下等線
    條狀傷痕，可以判斷是棍棒類之武器毆打所致，且係亂棒毆
    打，1 人毆打造成如此之傷勢之可能性，相當之低。
(八)、財團法人長庚紀念醫院（林口）分院93年03月09日（93）長
    庚院法字第0182號函文，足以證明：乙○○於92年08月27日
    就診，診斷結果為多處外傷導致兩手肘、第5 右手指及第3
    左中肘關節攣縮，92年10月01日回診時，左手肘活動度為20
    度至125 度，右手肘活動度為8 度至135 度，評估病情，乙○○可能遺留上述肢體關節活動障礙，但其嚴重程度，應不
    影響其日常生活功能之需求。由此可認乙○○尚未達重傷害
    之程度。
(九)、丙○○於華濟醫院之急診護理評估紀錄、急診護理紀錄，足
    以證明：丙○○於案發當時鼻樑亦受傷，於案發後，在同晚
    11時17分許，至華濟醫院治療。
(十)、華盛頓汽車旅館現場圖、現場照片、502 號房現場照片，足
    以證明：丙○○、己○○、丁○○、江明澤駕車進入華盛頓
    汽車旅館，至502號行兇之現場狀況。
(十一)、92年08月26日臺北市○○路409 號臺北國際商業銀行龍江分
    行前監視器錄影翻拍照片，足以證明：丙○○於92年08月26
    日晚上07時22分許起，在上開地點使用公用電話，撥給乙○○。
(十二)、檢察官93年04月02日當庭勘驗丙○○手機內所收甲○○發送
    予丙○○之簡訊內容，及手機簡訊內容照片，顯示如下：
、92年07月07日02時04分49秒：「對不起，因為我真的很煩，
    ...... 讓你傷心，對不起！只希望你快點好起來！」
、92年07月11日00時53分37秒：「真是心有靈犀，我也正想發
    簡訊給你呢！我也到家了。」
、92年07月12日：「不要再找什麼花了！我只要你平平安安的
    就好！在那裡好好休養，沒事就早點回來吧！」
、92年7月17日02時33分36秒：「發：謝謝你為我做的一切！
    點滴在心頭！真的！你是我最好的朋友！愛你！」
(十三)、被告丙○○於警詢之供述筆錄，足以證明：丙○○於警方第
    1 次（93年01月06日）約詢時，否認犯行，於警方第2 次（
    同年01月19日）、第3 次（同年02月12日）約詢時，即坦承
    於案發時間，夥同己○○、丁○○、江明澤等人，駕駛車號
    8C-0540 號自小客車南下，要教訓乙○○，假裝探班名義，
    向與乙○○同劇組之莊博欽問明下榻地點，至華盛頓汽車旅
    館，並向櫃檯小姐詢問乙○○下榻房號後，駕車至502 號房
    旁，其與己○○下車後，吩咐丁○○、江明澤駕車接應，見
    502 號房門未鎖，進入房內，見乙○○在床上休息，持棍棒
    毆打乙○○，後由己○○拉開，迅上車離去，其因鼻樑遭乙○○毆傷，即在車上撥電話給盧建助，要苗淑敏之電話，並
    與苗淑敏聯繫，至華濟醫院就醫縫合傷口，其間曾與甲○○
    聯繫，甲○○詢問丙○○事情處理結果。92年08月26日晚上
    07時22分，丙○○曾撥電話向乙○○致歉，詢問乙○○是否
    曾與其他女藝人亂來，警方提示之上開監視器錄影翻拍照片
    確係伊無誤。丙○○與乙○○於案發時互不認識。
(十四)、被告丙○○於檢察官面前之供述筆錄、其以證人身分於本院
    審判時之具結證述，及其以被告身分於本院審理時之供述，
    足以證明：
１、丙○○於案發前約5 個月左右，因拍攝大愛電視臺連續劇「
    妙有春風」認識甲○○，其為執行製作，甲○○為演員，拍
    攝期間因甲○○向其哭訴遭郭美珠打耳光並封殺演出機會，
    沒有收入，丙○○起憐憫之心，追求甲○○，2 人在一起，
    發生性關係，交往期間，甲○○經常向丙○○抱怨郭美珠摑
    掌之事，心裡受創，得了憂鬱症，並告知曾花20,000元請人
    找郭美珠處理，但不了了之，錢也沒還，甲○○不能釋懷，
    丙○○勸甲○○消氣，希望藉著時間經過能淡忘。
２、案發前2 、3 日，甲○○突然向丙○○提及遭郭美珠摑掌不
    是因其耍大牌，是因為乙○○曾吃其豆腐，暗示要與甲○○
    上床，甲○○拒絕，乙○○可能因此難堪，為報復才向郭美
    珠數落甲○○工作上之不是，致其遭郭美珠摑掌，甲○○要
    求丙○○為其討公道（臺語：「你有無要幫我討」），丙○○不作聲，甲○○則以生氣不說話，或以丙○○「是不是男
    人」回應。於92年07月05日凌晨，在臺北市○○○路○ 段與
    基隆路口附近某賓館房間內，甲○○又提出此事，再問丙○○到底「有無要幫我討」，丙○○又不作聲，甲○○生氣，
    再以「是不是男人」刺激丙○○，兩人吵架，丙○○當時愛
    著甲○○，知悉甲○○被人吃豆腐、邀上床，不齒乙○○行
    徑，心裡不舒服、氣憤，又為順甲○○之意，當場答應甲○○，今日找乙○○討回公道，甲○○表示莊博欽與乙○○是
    同一劇組，可以問莊博欽瞭解乙○○所在，並表示其不方便
    自己問莊博欽。
３、同日中午，丙○○聯繫莊博欽，得知乙○○劇組下榻地點，
    因乙○○劇組人多，丙○○再聯絡丁○○、己○○、江明澤
    等人，表明乙○○吃甲○○豆腐、毛手毛腳，要找乙○○理
    論，其4 人即同車南下，途中丙○○與甲○○聯繫，表示已
    經南下找乙○○，沿途並與莊博欽聯繫，詢問路線，約晚上
    8 、9 點左右至華盛頓汽車旅館，與莊博欽聊天後，丙○○
    詢問櫃檯小姐乙○○住房號碼，持棍棒進入502 號房內，毆
    打乙○○，鼻樑亦遭乙○○毆打1 下受傷流血，打完後被己○○拉離房間，不知由何人駕車，共同離去，至華濟醫院就
    醫，途中再與甲○○聯繫，告以毆打乙○○及受傷就醫情形
    ，並與莊博欽、盧建助、苗淑敏等人連絡。次日，丙○○與
    甲○○聯絡，對毆打乙○○之事表示後悔、難過、關心乙○○之狀況，甲○○發脾氣，回以「既然做了，還後悔什麼」
    、「如果這麼孬種，大家少聯絡」等語，表明不許丙○○打
    電話給乙○○。之後，甲○○即發了92年07月07日凌晨02時
    04 分49 秒之簡訊給丙○○（內容如上(十二)所示）；同年07
    月11日之簡訊（即如上(十二)所示）是丙○○人在國外，關心
    甲○○之安全，正發簡訊給甲○○時，甲○○亦同時發簡訊
    給丙○○，所以才有「心有靈犀」；同年07月12日之簡訊（
    即如上(十二)所示），是丙○○人在泰國，想買些花之標本給
    甲○○，甲○○以簡訊表示不要花了；同年07月17日之簡訊
    （即如上(十二)所示），是甲○○約丙○○外出，關心丙○○
    之傷勢，回家後所發。丙○○提出簡訊內容之用意在於證明
    其與甲○○當時是男女朋友，兩人有性關係。
４、甲○○於接到恐嚇電話後，約於92年09月間，丙○○與甲○○疏遠，92年08月26日丙○○以公用電話向乙○○關心、致
    歉，本即想說出甲○○與乙○○間之事，但又不敢，即以詢
    問乙○○是否有與圈內女藝人如何（亂來）之語氣，藉以提
    醒乙○○事發緣由。
５、丙○○南下找乙○○乃出自甲○○之授意，丙○○與乙○○
    本不認識，沒有恩怨、往來，若非因甲○○，其不會找乙○○，找乙○○是要給甲○○一個交代，至於如何給個交代，
    因丙○○知悉甲○○之脾氣，不用問甲○○。丙○○不願透
    過第3 人（莊博欽、盧建助）瞭解實情再處理，是因牽扯面
    子問題，不願讓事情曝光。
６、甲○○未曾告知郭美珠之夫陳倉嶺已出面向甲○○道歉（摑
    掌事件），甲○○當初是說本要告郭美珠，因民視長官人情
    壓力，給了承諾，希望和解，後來超過告訴期間，郭美珠又
    沒履行承諾（開了空白支票），所以甲○○一直對丙○○抱
    怨。丙○○非為討甲○○歡心，主動要求毆打乙○○為甲○○出氣，甲○○亦未曾勸其不要惹事，亦非因與甲○○感情
    終止而故意陷害甲○○，92年07月05日凌晨在賓館內若非吵
    架，丙○○是不會答應甲○○找乙○○討回公道。
７、丙○○對毆打乙○○之犯罪事實坦白承認。
(十五)、被告己○○於檢察官面前之供述筆錄，及其於本院審理時之
    供述，足以證明：92年07月05日，丙○○邀集己○○，並找
    丁○○、綽號「阿澤」之江明澤，告知乙○○拍戲時趁機吃
    甲○○豆腐，因當時丙○○與甲○○是男女朋友（但甲○○
    是藝人，不承認），己○○、丁○○、江明澤均為丙○○打
    抱不平，共同南下找乙○○，同晚10時許，丙○○與己○○
    下車，叫丁○○、江明澤顧車，進入房間後，丙○○持棍棒
    毆打乙○○，丙○○受傷後，其等上車駛離現場。於本院審
    理時，己○○對與丙○○共同毆打乙○○，事後將丙○○拉
    走之犯罪事實坦白承認。
(十六)、被告丁○○於警詢之供述筆錄、於檢察官面前之供述筆錄、
    及其於本院審理時之供述，足以證明：92年07月05日，丙○○邀丁○○、己○○、江明澤，同車南下至華盛頓汽車旅館
    圍牆旁，約於同晚09時30分許，丙○○手拿衛生紙，以寶特
    瓶水弄濕後，丟向自小客車車牌，掩飾車號，之後，駕車進
    入汽車旅館內，繞一圈停在502 號房附近，丙○○、己○○
    下車進房內，約5 分鐘後，丙○○、己○○神色慌亂出來，
    丙○○滿臉是血，由江明澤駕車至華濟醫院就醫，到達醫院
    前曾停車，丙○○將身上血衣脫下，換上乾淨衣服，血衣包
    著長長的東西往田裡丟，到醫院前，丙○○曾打電話給苗淑
    敏，醫師縫合丙○○鼻樑後，其等即北上，各自返家。因甲○○曾遭郭美珠摑耳光，受委屈，丙○○與甲○○在一起，
    要替甲○○出氣，才去毆打郭美珠之弟乙○○。丁○○於本
    院審理時，對共同參與毆打乙○○之犯罪事實坦白承認。
(十七)、被告甲○○於警詢之供述筆錄、於檢察官面前之供述筆錄，
    足以證明：
１、92年08月中旬起，甲○○接獲不明人士之騷擾電話，表示最
    近幾天會出事情，請其小心，甲○○因此報案，並告訴警方
    其聽聞乙○○遭毆打之事乃甲○○教唆，懷疑騷擾電話與乙○○被毆之事有關。
２、於92年01月28日10時許，甲○○拍攝民視「臺灣奇案」，因
    檔期糾紛，與乙○○發生口角，於汐止攝影棚遭郭美珠當眾
    摑掌3 下，是因乙○○在郭美珠面前亂講話，甲○○曾找郭
    正倫處理，郭正倫表示要以電訊干擾郭美珠，電訊費用要20
    ,000元 ，甲○○付款後，不了了之，錢也沒要回來。
３、於92年03月間，甲○○因參與大愛電視臺「妙有春風」演出
    ，認識執行製作丙○○，丙○○主動追求，劇組人員傳出其
    2 人是男女朋友，有一段時間兩人走的比較近，互吐心事，
    甲○○向丙○○抱怨受郭美珠摑掌之委屈，丙○○安慰甲○○。92年07月05日晚上10時至12時間，丙○○與甲○○聯繫
    ，表示其鼻子受傷，在華濟醫院就醫，次日凌晨02時08分許
    ，亦有與丙○○聯繫。案發後經由丙○○告知，甲○○知悉
    丙○○夥同丁○○、己○○等人毆打乙○○，丙○○於案發
    後當日並將棍棒、衣服丟到河裡。之後甲○○表明不可能在
    一起，逃避丙○○之追求，於92年09月份左右，與丙○○疏
    遠。本件案發後，甲○○曾致電盧建助，請盧建助要求丙○○不要再糾纏。甲○○認恐嚇電話、及92年12月01日其車被
    砸，均丙○○所為。
４、丙○○提出簡訊內容（即如前(十二)所示之4 通簡訊內容）是甲○○傳給丙○○，07月07日（即(十二)所示）之簡訊是07月05
    日兩人吵架，甲○○於心不忍，傳簡訊安慰丙○○。
(十八)、被告甲○○於本院審理時供述，足以證明：
１、乙○○與甲○○沒有糾紛，也無曖昧關係，乙○○未吃甲○○豆腐，亦未暗示上床，但郭美珠罵的話，與乙○○對外表
    示甲○○態度不好之說詞一致，甲○○因此判斷是乙○○向
    郭美珠告狀，致其遭摑掌。
２、92年08月26日之前，甲○○已受不了丙○○之糾纏，躲避丙○○。案發後，丙○○一直求甲○○不要離開。
三、證明力部分（兼論被告丙○○、己○○、甲○○之辯詞及其
    辯護人之辯護，本院認為不足採之理由）：
(一)、由上開證據資料觀之，乙○○遭被告丙○○、己○○持棍棒
    毆打，受有如犯罪事實欄所示之傷勢等事實已甚為明顯。丙○○於審判中雖坦承犯行，惟仍辯（證）稱其本係南下與乙○○理論，不知事情會鬧大，進房前未以濕衛生紙掩飾車牌
    號碼，棍棒是在502 號房附近撿拾，非預藏，其曾敲房門，
    房內有人喊請進，其進入後，先將棍棒放在門口，因與乙○○談不攏，乙○○衝上來，口氣不好，其才持棍棒毆打乙○○，只有其1 人毆打乙○○，己○○在門外，不知其有無帶
    棍棒，在車上其未換掉血衣，未沿途丟棄棍棒兇器云云，被
    告己○○雖於審判中承認持棍棒毆打乙○○，惟亦辯稱其當
    時在房門外，房內發出爭執聲音，才進去看，看見兩人爭執
    拉扯云云，辯護人王秀哲律師亦為被告己○○辯護稱己○○
    只打1 下云云。本院認為：
１、持棍棒毆打乙○○之人為誰？
    乙○○對其在床上睡覺時，受2 人以上持棍棒毆打之事實，
    為其於偵審中堅稱無誤，乙○○於警詢中亦稱當時因電視機
    未關，房內有電視餘光（即電視機撥放中產生之光線），其
    看到至少有2 人毆打，核與丙○○所稱當時房內電視機未關
    之情形相符，再參酌診斷證明書所載傷勢，乙○○受傷部分
    包含頭部共計23處，受傷部位幾乎遍及身體各部位，及人體
    圖、照片所示乙○○四肢傷痕呈現不同走向之線條，可認乙○○是受2 人以上，在同一地點，但不同位置，同時持棍棒
    毆打，且係朝頭部、身體各部位亂棒毆打所致。因此，持棍
    棒毆打乙○○之人，是丙○○、己○○；己○○絕非僅毆打
    乙○○1 下而已。丙○○證稱其請己○○在門外等，只其進
    房云云，意在袒護己○○，自不足取。
２、丙○○於入房前，有無敲門，房內有人喊請進，其才進入？
    丙○○於警方第3 次詢問時（93年02月12日），供稱其先敲
    門，無人回應，其即試著開房門，發現門未上鎖，其即1 人
    進去，當時電燈關著，左手邊電視機開著，見1 人在床上休
    息；又供稱乙○○筆錄供稱有2 名歹徒侵入，是我與己○○
    沒錯。於審判中，丙○○卻證稱其敲門後，好像有聽到請進
    的聲音，當時門未上鎖；又證稱乙○○有說請進。對乙○○
    有無說請進，丙○○前後供證前後矛盾。對此不一致，丙○○於審判中又證稱警詢筆錄內容是警察說乙○○當時在睡覺
    ，問其是否聽錯了，其才據此供述。惟丙○○於審判中證稱
    其於毆打乙○○之後，感到後悔，要向乙○○道歉；於警方
    第2 次詢問時（93年01月19日），亦已承認毆打乙○○之情
    ，由此可認，在警方第3 次詢問時，丙○○大可對案情發生
    經過直言不諱，實無必要配合警方製作「敲門後，無人回應
    」之筆錄，對此不合理之處，丙○○於審判中不為回答。由
    上可認，丙○○於審判中供證其敲門時，乙○○在房內說請
    進云云，可信度低，其於警詢中供稱「無人回應」部分，合
    於乙○○指證其當時在睡覺之情形，應屬實情。
３、丙○○入房後，有無與乙○○起爭執？
(1)、丙○○於第2 次警方詢問時（93年01月19日），供稱其進房
    ，詢問乙○○「你是不是執行製作，你為何要亂講話」後，
    即持木棍毆打乙○○。於警方第3 次詢問時（同年02月12日
    ），丙○○供稱其進房後，詢問乙○○「你是不是執行製作
    」，乙○○回問「你是誰」，並走下床來，丙○○稱「你作
    執行製作就可以亂來喔」，之後乙○○叫罵，丙○○就持棍
    棒毆打乙○○。於檢察官訊問時，丙○○供稱其進房後，乙○○口氣很不好，人直接走過來，其很害怕，直接打乙○○
    。於審判中，丙○○又證稱其進房後，問乙○○是否為執行
    製作，乙○○回問丙○○是誰，要做什麼，丙○○就說你執
    行製作就可以跟人家亂來，乙○○不高興，推了丙○○1 下
    ，雙方互推，打了起來。由丙○○之上開供證，可認丙○○
    是逐次翻異前詞，加強其進房後乙○○之反應（口語與動作
    ），此部分供證之真實性，已有疑問。
(2)、況丙○○又證稱其進房時，本將棍棒放在房門邊，未帶進房
    內，遭乙○○推後，才到門邊拿棍棒，又證稱其被乙○○打
    中鼻樑1 下，才自衛性亂打。惟若乙○○聽聞丙○○之質疑
    ，有推打攻擊丙○○之意思與機會，以乙○○身材較丙○○
    壯碩之體格（此為丙○○於檢察官面前所承認），乙○○豈
    有見丙○○至門邊拿取棍棒前，不趁勢繼續毆打丙○○，或
    與丙○○爭搶棍棒，或拿取屋內其餘器物與丙○○對打，或
    見對方有2 人，趁機跑出求援之理，惟上開情形，均未發生
    ，相反地，乙○○卻是身體四肢及頭部各部位遭棍棒猛烈之
    重擊，造成傷勢多達23處，甚至右鷹嘴突、右尺骨、左、右
    掌骨、左肱骨踝、左蹠骨等5 處，均因骨折而進行開放性復
    位內固手術。其中，乙○○之右大腿、右小腿、左大腿之挫
    傷並瘀青之痕跡均甚大，顯然丙○○、己○○對乙○○下肢
    部位之攻擊，是處於甚為便利之位置，若乙○○可以站立與
    丙○○、己○○對打，信不可能受有如此之傷勢。由此可知
    ，乙○○遭毆打之際，應是處於突然不及防備之狀況，而遭
    猛烈性之全身重擊，是乙○○所證，其在睡覺之際，遭人不
    發一語，持棍棒毆打腿部而驚醒，繼而毆打身體、頭部各部
    位之情，是屬真實。
(3)、再者，丙○○於進入房間後，若曾與乙○○理論，進而互推
    ，因當時還有電視撥放之光線，在此近距離接觸之情況下，
    乙○○不可能未看見丙○○之面貌等重要特徵，而得於第1
    時間向警方指出，惟乙○○向警方報案時，即陳述其未看清
    楚歹徒特徵，還誤以為歹徒是他人。至於丙○○鼻樑遭乙○○打傷一事，衡情，丙○○持棍棒毆傷自己鼻樑之可能性低
    ，而據乙○○所指，其睡覺中大腿先遭重擊一下才驚醒，是
    在此驚醒之際，乙○○為防衛，直覺反應地直起上半身，亂
    拳抵擋中揮中丙○○鼻樑之可能性較高。由上，均可徵丙○○、己○○所辯丙○○進入房間後與乙○○理論、起爭執而
    拉扯，毆打是突發狀況，丙○○棍棒放在房門邊等詞，均不
    足信。
４、丙○○、己○○所持棍棒是否早已預藏？
(1)、丙○○於警詢中供稱毆打乙○○之木棍是在華盛頓汽車旅館
    週邊道路撿拾得來，毆打後將該木棍丟棄在華盛頓汽車旅館
    內巷道旁，沒有帶走。於檢察官面前又供稱木棍是在旅館外
    拾獲，因乙○○有整個劇組人員，其會害怕。於審判中，丙○○又證稱棍棒是在502 號房門口週邊撿拾，是作道具用，
    打完後其被拉上車，棍棒沒有帶走。其所稱棍棒拾獲地點，
    與棍棒丟棄地點，均不一致，真實性可疑。又丙○○於偵審
    中，一再強調其聽說乙○○劇組人員有二十餘人，不好相處
    ，為壯膽才找己○○、丁○○、江明澤等人南下，4 個人去
    還算太少。既然丙○○南下會怕乙○○劇組人員找麻煩，自
    己這方人數又少，信防身之武器不會忘了攜帶，以防萬一，
    怎又會到了人生地不熟之處，才臨時起意找棍棒自衛呢？若
    毆打後未帶走，信係遺留在現場，怎會未遭發現查扣？己○○於檢察官面前亦稱丙○○攜帶之棍棒應是旅館內劇組使用
    之道具木條，惟道具用之木條，理應作戲裝飾用，成本甚低
    ，材料甚差，怎可能將乙○○毆打致如上嚴重之傷勢，且未
    斷裂，而未得於事後在現場發現斷木殘片？是己○○上開供
    述，亦不足採。
(2)、丁○○於警詢中均供稱在送丙○○就醫途中，在車上丙○○
    換下血衣，血衣包著長長的東西往田裡丟。甲○○亦於警詢
    中亦供稱丙○○告知案發後當日即將兇器血衣丟到河裡。不
    論丟到田裡或河裡，丙○○有意識的在案發後，將血衣及棍
    棒兇器丟棄他處之基本事實，均可確立。尤其，丁○○於本
    案審理時，已坦承犯行，並與乙○○達成民事損害賠償之和
    解，取得乙○○之原諒，本案犯罪事實如何，對其而言，利
    害關係甚低，丙○○與丁○○亦係朋友，一同到場參與本案
    ，不可能藉此為不利丙○○之供述，其此部分供詞之可信度
    甚高。丙○○雖於審判中提出其當日所穿上衣，惟經丁○○
    當庭觀看後，亦堅稱不可能是這件，衣服已丟出去。丙○○
    、己○○於毆打後將棍棒帶走，丙○○於鼻樑受傷急著找醫
    院之際，還有意識的在離案發現場一段距離後，始丟棄血衣
    、棍棒，顯然，帶走與丟棄棍棒顯在丙○○、己○○毆打乙○○前，即已在丙○○之計畫中，參諸丙○○、己○○進入
    502 號房，趁乙○○睡覺之際，即各持棍棒1 支痛毆乙○○
    之情形，可以判斷，毆打乙○○之棍棒，是丙○○、己○○
    在南下時，已預藏妥當，絕非到場時才撿拾。丙○○證稱其
    不知己○○有無攜帶棍棒，顯係迴護己○○之詞，己○○於
    警詢中供稱未帶木棍，沒有印象帶上車，沒有注意丟在哪云
    云，均無可採。
５、丙○○是否以濕衛生紙甩上車牌，藉以掩飾車牌號碼？
    如前所述，丁○○於本案利害關係甚小，其與丙○○之交情
    ，亦不可能為不利丙○○之供述，而丁○○於警詢、檢察官
    面前及本院審判時，均供稱丙○○於駕車進華盛頓汽車旅館
    前，有以寶特瓶水弄濕衛生紙，用力丟向車牌，掩飾模糊車
    牌號碼等情無誤，於審判中，被告丁○○亦供稱當時其在副
    駕駛座看到此情，「不然他（丙○○）哪有可能砸地上」。
    本院參酌丙○○不發一語進入房內，趁乙○○熟睡之際攻擊
    乙○○，逃離時再於途中丟棄血衣、行兇棍棒等行徑，並其
    佯裝探班致電莊博欽詢問地點，事後向盧建助、苗淑敏偽稱
    受傷原因等情，均可明丙○○係刻意的在掩飾、隱匿自己犯
    行，不願讓事情曝光，而之所以如此，乃其在演藝圈討生活
    ，極可能被同行指出行兇，難逃法律制裁。由此觀之，丙○○在進入華盛頓汽車旅館前，用濕衛生紙掩飾模糊車牌號碼
    之行為，即屬自然，丁○○之上開供述，真實可信。丙○○
    辯稱其未以濕衛生紙掩飾車牌號碼云云，又不可採。
６、丙○○南下找乙○○是否只為理論，請乙○○給甲○○道歉
    ，給甲○○一個交代，發生毆打事出突然？
(1)、據丙○○於審判中之證述，其係因甲○○屢次提到乙○○吃
    豆腐、暗示上床，遭拒絕後向郭美珠挑撥，致甲○○遭郭美
    珠摑掌，甲○○屢次要丙○○找乙○○討回公道，丙○○若
    未回話，甲○○即生氣，數落丙○○是不是男人，丙○○因
    愛著甲○○，心裡對乙○○生氣，經不起甲○○一再刺激，
    因而答應才南下找乙○○。惟找乙○○如何討回公道，丙○○證稱其未問甲○○，因其知道甲○○的脾氣，所以不用問
    。丙○○亦未請教其師父盧建助、或與乙○○同劇組之莊博
    欽等人，詢其等如何解決，因不願讓事情曝光。亦即，丙○○的意思是要憑己力低調的討回公道，給甲○○交代。惟以
    丙○○一己之力，如何能沒憑沒據的突然找乙○○理論，乙○○即可能對甲○○示錯，而得對甲○○交代？這個疑問，
    丙○○始終無法說明清楚。又依丙○○於審判中所證，甲○○告知可問莊博欽關於乙○○之所在，甲○○說她不方便問
    。甲○○的意思很明顯，甲○○要隱身幕後，不願惹事上身
    。甲○○既然不願讓人知悉事情因她而起，丙○○與乙○○
    純粹動口不動手的理論，當然會牽扯出甲○○，而此結果，
    是甲○○所不願見到的，豈會是甲○○所要的公道或交代？
    丙○○既知道甲○○之脾氣，實不可能讓這種結果發生。因
    此，分析丙○○之供證內容，已可知丙○○所稱之「找乙○○理論，要乙○○向甲○○道歉」、「以談判方式替甲○○
    討公道，沒想到卻打了起來」云云，顯矛盾不清，不合情理
    。己○○於警詢中供稱南下是要找乙○○理論，要叫他向甲○○道歉云云，亦非真實。
(2)、另據丙○○於第2 次警方詢問時，供稱其找乙○○是「想教
    訓乙○○一頓」。顯然，丙○○南下時，即有毆打乙○○之
    犯意。參諸丙○○南下前找己○○、丁○○、江明澤等人同
    往、預藏行兇棍棒、佯稱探班、尋覓乙○○所在、以濕衛生
    紙遮掩車牌號碼、趁乙○○睡覺之際亂棒毆打、逃離途中將
    血衣棍棒丟棄、偽稱受傷原因就醫種種舉措，可認毆打乙○○一事，早在南下時，即在丙○○計畫中，並在行兇前，為
    己○○、丁○○、江明澤等人所同意，犯意聯絡已形成，才
    得以如此隱密之方式遂行犯罪。尤其是，丙○○、己○○1
    人1 棍，入房亂棒毆打乙○○，若非事前講定，何來此種默
    契。再從丙○○編造其入房後，即向乙○○說「你為何要亂
    講話」、或「你執行製作就可以亂來喔」等語，兩人隨即打
    了起來等情狀，亦可知丙○○口氣是挑釁打架，怎會是找乙○○談判、理論之態度？另外，丙○○到達華盛頓汽車旅館
    是晚間8 、9 點，已問明乙○○住宿號碼，若真要談判、理
    論，早可進行，其卻延遲到晚上10點，才進入乙○○房內，
    並即亂棒毆打乙○○，足認其等到達汽車旅館後，是先做妥
    當之準備，等待適當之時機，確保毆打行為之萬無一失。從
    而，毆打乙○○一事，乃是預謀。丙○○、己○○2 人為不
    實之「棍棒是在現場撿拾」、「未掩飾車牌號碼」、「敲門
    請進」、「是乙○○口氣不好才發生鬥毆」、「被乙○○打
    中鼻樑，自衛才亂揮舞棍棒」、「未丟棄血衣、棍棒」等如
    上之辯詞，均只是在掩飾毆打乙○○之堅定犯意，合理化其
    所辯「本是找乙○○理論、談判，沒想到演變成毆打事件，
    不知會如此嚴重」，意圖減輕責任。至丙○○於審判中，又
    證稱上開警詢筆錄所載之「教訓一頓」是以前律師教他說的
    云云，顯與經驗法則有悖，毫不可信。
(二)、辯護人王秀哲律師指出乙○○於警詢中指稱被毆時有向外跑
    ，喊救命，又被歹徒推入房間內，跑到外面時稍微看到2 名
    歹徒年約二十多歲，黑色自小客車駕駛座之歹徒很像陳世賢
    ；於本院審判時，證稱其從床上被毆至床下，被毆後不能站
    ，趴在地上，看到歹徒出去，其要看車牌，但沒有看到。因
    而認乙○○之指證前後不一。本院認為依乙○○當時之傷勢
    ，其下肢右大腿、小腿、左大腿均有傷，左肱骨踝、左蹠骨
    均已骨折，站立之可能性相當之低，遑論往外跑出去看見2
    名年約二十多歲之歹徒，是乙○○於警詢中之上開指訴，可
    能是乙○○急著指出嫌犯而為誇大之說法，或語意與製作筆
    錄間之出入，尚不足影響乙○○指證其被毆之真實性。另乙○○於檢察官面前亦結稱被毆後要爬出去，看見門外有臺車
    ，離門不到10公尺，之後左右手各有1 人將其手臂往後拉，
    被拉同時，又被打。惟乙○○於本院審判中證稱：「（問：
    「你又提到你有爬出去又被拖回去打，是否實在？）不是爬
    出去，是從床上滾下來。」是乙○○被毆後，有無爬出去，
    左右手再被人往後拉，再被打一事，是有疑問。若乙○○爬
    出去又被拉回再打，信其易遭攻擊之部位，是背部、臀部，
    但觀諸上開乙○○於華濟醫院之診斷證明書，其背部、臀部
    未有何傷勢，因此，乙○○爬出去又遭丙○○、己○○拖回
    持續毆打之犯罪事實，即無從認定。又乙○○於審判中雖證
    稱其被毆驚醒後，聽到歹徒說「讓他死」，被毆落下床，歹
    徒持續講「讓他死」，打完之後，其只聽到歹徒說「死的樣
    子，走」。但丙○○、己○○均否認曾說上開話語，而歹徒
    說「死的樣子，走」部分，乙○○於偵查中從未如此指證，
    其於審判中之上開證述，可信度即有疑問。再者，乙○○當
    時是被毆驚醒，被毆程度相當嚴重，被毆時間相當短暫，在
    如此混亂之場面，乙○○是否真聽清楚歹徒所言，亦成疑問
    。因此，乙○○此部分指證之證明力尚嫌薄弱，不能認定。
    惟此均無礙乙○○指證其被毆受傷事實之存立。
(三)、至丙○○、己○○毆傷乙○○後，是何人駕車離開現場，據
    丙○○、己○○之供證，是丁○○，惟丁○○堅詞否認其為
    駕駛者，辯稱是江明澤駕車，其人在副駕駛座，當初是檢察
    官要其舉證，其舉不出來，審判中與辯護人商量後，認既已
    承認犯行，就一併承認此部分事實。本院認為丙○○、己○○均稱其2 人下車後，交代丁○○、江明澤顧車，而丙○○
    毆打乙○○完畢後，自己鼻樑也受傷，血流滿面，己○○則
    在旁扶持丙○○至車輛後座，忙著為丙○○止血，在此情形
    下，丙○○、己○○可否清楚看出駕駛者為丁○○或江明澤
    ，是有疑問。而己○○於審判中，亦稱其不清楚丙○○叫何
    人開車，離開房間上車時副駕駛座沒人；對如何知道丁○○
    在駕駛座上，己○○不回答。是己○○供詞之可信度，亦顯
    低落。再者，如前所述，丁○○已承認本案犯行，乙○○亦
    已原諒丁○○，犯罪事實細節對丁○○而言，本非重要，惟
    其仍為如上之供述，可認其供詞具有一定之真實性。另外，
    丁○○是攝影組人員，江明澤、己○○均是道具組人員，為
    丁○○、丙○○、己○○供明在卷，而攝影組人員是屬外聘
    ，道具組人員則否，道具組人員不歸攝影組人員管理，只有
    執行製作才可以找道具組人員等情，為乙○○稱是，是丁○○供稱江明澤是丙○○的朋友，是丙○○去找的，即屬可信
    。在此情形下，參酌丙○○、己○○於警詢中供稱不知江明
    澤電話號碼，或不知江明澤姓名，於審判中丙○○又稱江明
    澤是丁○○去找來的，顯均具掩飾江明澤之意圖，從而，丙○○、己○○將駕車之人推給丁○○，乃圖免江明澤之惡行
    ，大有可能。因此，駕駛車輛離開華盛頓汽車旅館之人，應
    非丁○○，而是江明澤。
(四)、關於被告甲○○部分，被告甲○○及其辯護人之辯解如下：
１、郭美珠摑掌事件已經由陳蒼嶺出面道歉和解，乙○○亦無對
    甲○○吃豆腐、暗示上床之事，或其他糾紛，其向丙○○抱
    怨，是自認倒楣，沒有恨意，雖沒戲可演，但未教唆丙○○
    打人。丙○○打乙○○是為追求甲○○，討其歡心。但甲○○不是丙○○之女朋友，兩人沒有交往，是丙○○自己對外
    說兩人是男女朋友，不能以甲○○向丙○○哭訴，結果丙○○出去打人，就要甲○○負教唆之責。
２、92年07月07日、11日、12日、17日之簡訊是因為丙○○打完
    人之後，向其討人情，求甲○○不要離開他，又恐嚇甲○○
    要將事情爆出來，威脅是甲○○教唆打人，甲○○只好不斷
    安撫，簡訊只是安慰丙○○而已。
３、92年08月26日之前，甲○○已受不了丙○○之糾纏，一直躲
    避，92年08月26日丙○○撥電話給乙○○，是丙○○對甲○○之報復手段。其後，丙○○還對甲○○電話騷擾，並砸甲○○之車。
４、92年07月04日晚間及次日凌晨，甲○○未與丙○○在賓館，
    是在甲○○住處樓下見面，只是聊天，當時甲○○已準備要
    疏遠丙○○，但丙○○常以介紹演出之機會要求見面，且常
    常問及郭美珠摑掌之事，藉此關心甲○○，甲○○自認被欺
    負，是丙○○說有機會幫其討回來，甲○○說好，丙○○只
    是安撫甲○○而已。「討回來」是指以後在圈內變大牌了，
    在職場上遇到可以出一口氣，不是指去傷害他人。甲○○還
    想在演藝圈內走下去，不會去教唆傷害。
５、丙○○對丁○○說是為了郭美珠毆打甲○○之事，另對外又
    說是乙○○吃甲○○豆腐之事，說法有矛盾。丙○○之證詞
    不可切割，不可以有利不利甲○○來切段擇用。
６、討回公道包含恐嚇、妨害自由、傷害等行為，是公訴人的臆
    測，甲○○當眾挨打，經長官壓抑下來，要提告時已逾期，
    心裡當然不平，丙○○追求甲○○，甲○○從沒要求丙○○
    作什麼，頂多只說到討回公道，但討回公道定義、範圍很廣
    ，如何限縮至恐嚇、妨害自由、傷害？丙○○事後打電話給
    乙○○，將自己身份說成小弟，其用意就是要給甲○○壓力
    ，因為丙○○追求甲○○不成，荷爾蒙作祟，心生怨忿。
７、根據內政部警政署刑事警察局測謊鑑驗結果通知書、測謊鑑
    驗資料、測謊鑑驗說明書、測謊圖譜分析量化表、測謊儀器
    測試具結書、及內政部警政署刑事警察局95年04月25日刑鑑
    字第0950053991號函及所附鑑驗人陳振煜測謊工作學經歷（
    以下通稱測謊鑑定報告），可以證明甲○○經測謊無不實反
    應，無教唆行為。
(五)、對被告甲○○及其辯護人如上之辯解，本院認為：
１、甲○○對廖益宏追求獻殷勤，兩人有段時間走得很近，丙○○對其愛著甲○○之事，為其2 人供明在卷，己○○、丁○○亦均供明甲○○、丙○○是男女朋友，只是甲○○礙於藝
    人之身分不承認。顯然，甲○○明知丙○○是愛著她，縱甲○○否認丙○○是其男友，但兩人沒有男女朋友關係之交往
    ，難信為實。而在郭美珠摑掌甲○○之後，甲○○曾花費20
    ,000 元 ，委請陳正倫以電訊方式干擾郭美珠一事，為甲○○所承認，可見，甲○○是有報復之心。茍如甲○○所言，
    郭美珠摑掌事件已經陳蒼嶺出面道歉而和解，甲○○何須另
    圖花錢干擾郭美珠？此由甲○○於本院準備程序中，對此事
    件供稱「不了了之」一語，亦可徵摑掌事件之後續處理，在
    案發前，未滿甲○○之意。此之所以甲○○於遭摑掌後，仍
    持續不斷向丙○○互吐心事，抱怨委屈。是丙○○證述甲○○未曾向其表示陳蒼嶺已出面道歉，事情已經和解，而是向
    其表示因民視長官壓力，開了一張空白支票，但郭美珠承諾
    部分未照做，又已超過告訴期間，甲○○因而不能釋懷等語
    ，應為實情。
２、丙○○原與郭美珠、乙○○無何糾葛，丙○○本不願去招惹
    郭美珠或乙○○，事屬自然，是丙○○所供其當時只能勸甲○○消氣，希望時間經過甲○○能淡忘。在這過程中，丙○○若非中途受到刺激，其有何動機，特地從臺北市南下至雲
    林縣麥寮鄉去毆打乙○○。且若丙○○早已主動表明要幫甲○○出氣，其毆打之對象，應是郭美珠，而非乙○○。而甲○○供稱郭美珠罵她的話，與乙○○對外表示甲○○態度不
    好之說詞相同，其因此判斷是因乙○○向郭美珠告狀，致其
    遭郭美珠摑掌之情無誤，則甲○○在與丙○○互吐心事的過
    程中，必然提到其對乙○○之不滿，甲○○所辯其與乙○○
    無糾紛云云，即不可信。而丙○○之態度之所以會從勸解、
    安慰甲○○，轉為毆打乙○○，就與甲○○對乙○○之抱怨
    內容，有極大之關聯。甲○○抱怨之內容必然牽扯到丙○○
    心中之痛，致原無犯罪動機之丙○○突然產生對乙○○犯罪
    之決意。而此心中之痛，無非來於使丙○○自身難堪，進而
    對乙○○產生恨意。基於以上事理，參諸甲○○與廖益宏當
    時之交往情形，及甲○○原有之報復心態，本院因此相信，
    丙○○供證甲○○於案發前2 、3 天，「突然」、「接續」
    向其表示乙○○於拍戲期間對其吃豆腐、暗示上床，遭其拒
    絕，要丙○○找乙○○討回公道，丙○○若不應聲，甲○○
    即生氣不說話，並以「你是不是男人」等話語刺激丙○○，
    丙○○聽聞心愛的人被執行製作吃豆腐，相當生氣，並知道
    甲○○之脾氣，為順甲○○之意，答應找乙○○討回公道等
    情，均屬真實。
３、乙○○證述其絕無吃甲○○豆腐，亦未暗示甲○○上床，甲○○於審判中亦為如此之供述，顯然，乙○○吃豆腐、暗示
    上床被拒等情節，乃甲○○編造。甲○○若有意無意的編造
    上開情節，不須在案發前2 、3 天才突然說出，也不須僅說
    給丙○○聽，足以推斷，甲○○編造上開說法，有特定用意
    。甲○○身為演藝人員，不可能不知道「情人眼中容不進一
    粒沙子」之道理，其明知丙○○愛著她，仍對丙○○數落乙○○如此不是，要丙○○為其討回公道，當然也要營造溫柔
    鄉之氣氛，並刺激丙○○之醋勁，才可以促使丙○○產生一
    定之行動決意，以達成甲○○之特定用意。是以，丙○○證
    述92年07月05日凌晨，在賓館房間內，甲○○又以上開方式
    對丙○○軟硬兼施，丙○○因而答應甲○○當日南下找乙○○討回公道等情，本院亦認為真實。甲○○辯稱當日未與丙○○上賓館云云，難信為真。
４、至於要如何討回公道，丙○○證稱其知道甲○○之脾氣，未
    與甲○○討論。又丙○○與乙○○本無關係，自不知何處可
    尋乙○○，其從賓館出來後，詢問甲○○如何找乙○○，要
    甲○○打電話詢問認識的人瞭解乙○○之行蹤，事屬正常，
    依丙○○之證述，甲○○卻表示其不方便問，要丙○○去問
    莊博欽。顯然，甲○○、丙○○均知討回公道之意，是要以
    非文明之原始方式，低調、暗中進行，不必講明，甲○○尤
    其不願讓事情牽扯上身，因甲○○「還想在演藝圈走下去」
    。此時丙○○若多問，恐又挨甲○○一頓氣，其自知「討回
    公道」之內涵，依甲○○之意思及脾氣，就是要採取非法律
    允許之行動，所以不必多言，心中已有決定。由此事實，已
    可推知甲○○一再聲稱「你有無要幫我討」之意，是要丙○○立即性的報復行動，為其出氣，讓其釋懷。甲○○於偵查
    中先辯稱丙○○有表示要為其出氣，其稱事情過了就算了，
    勸丙○○不要惹事云云（此為丙○○所否認）；審判中卻又
    稱丙○○說要討回來的意思，是指將來在演藝圈內大牌後，
    可以在職場上出一口氣云云。若前者為真，則丙○○毆打乙○○不僅違逆甲○○之意，且將牽扯上甲○○，足使甲○○
    不好過，毆打乙○○怎會求得甲○○之人情，討得甲○○歡
    心？若後者為真，又為何雙方不必就「討回公道」之意思略
    作討論，而急著要處理？是甲○○之上開辯解，均不足採。
    依上所述，甲○○預見其唆使行為，將使本無犯意之丙○○
    對乙○○採取不法行為，已堪認定，至該不法行為是由丙○○單獨完成，或另覓他人共同完成，信均不違甲○○之意。
５、己○○供稱丙○○於南下途中，講述找乙○○之原因，是因
    為乙○○吃甲○○豆腐之事。由此，亦可徵甲○○向丙○○
    編造乙○○不是之情為真。雖丁○○於審判中堅稱其在車上
    未聽聞此事，丙○○所言是為郭美珠摑掌事件而找乙○○，
    惟丁○○亦係明理之人，大老遠從臺北市遠赴當時不知名之
    處所找乙○○，與郭美珠摑掌甲○○何干，除非丁○○不甚
    在意，挺丙○○到底，否則焉有不問明之理？因此，丁○○
    未聽聞丙○○稱乙○○吃甲○○豆腐之事，極可能是因為丁○○不甚在意，而未詢問，亦未注意，因而未聽聞丙○○講
    述此事，不能因丁○○未聽聞吃豆腐之事，即謂丙○○所證
    矛盾。
６、丙○○毆打乙○○後，曾向甲○○說明率眾毆打之過程及丙○○受傷就醫之情形，為丙○○供證無誤，甲○○於偵查中
    亦為相同之供述。於案發次日（92年07月06日），丙○○向
    甲○○表示後悔，欲關心乙○○之狀況，惟甲○○回以「既
    然做了，還後悔什麼。」「如果這麼孬種，大家少聯絡。」
    掛完電話後，再次日（07日）凌晨02時04分49秒，甲○○傳
    簡訊給丙○○，載明「對不起，因為我真的很煩，讓你傷心
    ，對不起！只希望你快點好起來。」等情，為丙○○供證明
    確，並經檢察官當庭勘驗丙○○手機簡訊無誤，復有手機簡
    訊照片可稽。從語意連貫上，確實甲○○在丙○○為其打人
    並受傷後，又嘲弄丙○○「孬種」，要脅「少聯絡」，肯定
    讓丙○○傷心，甲○○於事後知道理虧，傳遞上開簡訊內容
    ，向丙○○表示對不起，屬事理之常，在時間順序上，亦無
    矛盾。再參丙○○對92年07月11日、12日、17日甲○○所傳
    簡訊之內容，均已證述清楚，與簡訊內容均相吻合（詳上二
    (十二)(十四)３之論述），足證丙○○之上開證述，真實可採。甲○○抗辯簡訊內容是丙○○討人情，求甲○○不要離開他，恐
    嚇要說出教唆打人者是甲○○，甲○○只好安撫云云，惟甲○○既有疏遠丙○○之意，毆打乙○○之事又與甲○○無關
    ，其何必以「讓你傷心」、「對不起」、「我只要你平平安
    安」、「沒事早點回來」、「謝謝你為我做的一切」、「點
    滴在心頭」、「你是我最好的朋友」、「愛你」等字句，又
    來道歉、感謝、關心、挑逗丙○○？甲○○因被電話騷擾，
    懷疑是丙○○所為，即於92年09月06日、93年01月12日報警
    處理，以此經驗法則，丙○○於當時若恐嚇說出教唆打人者
    是甲○○，而毆打乙○○之事既非甲○○授意，甲○○不堪
    其擾，更應報警處理才是，惟甲○○於上開2 次警方詢問時
    ，均未向警方提及丙○○恐嚇爆料之情，實與常理有悖，亦
    違其個人經驗法則。對此，甲○○於審判中亦無法為合理說
    明，因此，甲○○之上開辯解，即非屬實。
７、而甲○○於知悉丙○○率眾毆打乙○○後，卻對欲關心乙○○狀況的丙○○表示「後悔何用」、「孬種」、「少聯絡」
    之意，顯然，甲○○對丙○○毆打乙○○之行為，是讚許之
    意，並警告丙○○不得出面，要讓乙○○不明不白被毆，更
    免自己被牽扯出來，其怨氣才能消解，「謝謝你為我做的一
    切」、「點滴在心頭」、「你是我最好的朋友」、「愛你」
    等簡訊內容，更可證實此點。亦即，甲○○對丙○○找乙○○討回公道之方式滿意，對丙○○鳩眾毆打乙○○之事實，
    乃有意的容認其發生，丙○○找人毆打乙○○，不違背甲○○之本意，應可確定。既然甲○○於唆使丙○○為其「討回
    公道」時，即已預見不法行為之發生，於丙○○起意率眾毆
    打乙○○之後，又容認該等行為之存立，依刑法第13條第2
    項之規定，甲○○具教唆丙○○率人共同毆打乙○○之未必
    故意，亦可認定。縱被教唆者僅丙○○1 人，惟丙○○鳩眾
    毆打乙○○，為甲○○教唆時所預見及容認，甲○○應負教
    唆共同實行犯罪之責。辯護人稱「討回公道」之定義甚廣，
    固非無見，惟就上情判斷，毆打乙○○乃在甲○○所謂「討
    回公道」定義之列，難謂是檢察官臆測之詞。甲○○辯稱其
    僅是哭訴，未教唆犯罪云云，亦無可取。
８、至丙○○是否求歡不成，心生怨忿，才故意於事後誣指甲○○為教唆犯罪者，以求報復？首先，依甲○○所供，其於92
    年08月中旬即已接獲不明之騷擾電話，並指騷擾電話為丙○○所打，可認於92年08月間，兩人已感情生變，逐漸疏離。
    丙○○若有意報復甲○○，於92年08月26日其使用公用電話
    撥電話向乙○○致歉時，其大可明示教唆毆打者是甲○○，
    讓乙○○或警方直接找上甲○○，使甲○○受更大壓力，自
    己或許可在甲○○不承認、不知情之情況下，隱蔽犯行。惟
    丙○○未如此處理，除致歉外，僅是以乙○○是否曾與圈內
    女藝人亂來，藉以提醒乙○○被毆之原因。此又足徵丙○○
    所證甲○○編造乙○○吃豆腐、暗示上床之情為真。警方循
    監視器畫面查出撥打電話者是丙○○之後，第1 次警方詢問
    時（93年01月06日），丙○○僅承認其與甲○○有金錢往來
    ，完全否認自己或甲○○涉案，而據丙○○所供，其當時已
    與甲○○無聯絡了。茍丙○○具報復甲○○之心態，其亦可
    在警方找上門後，直接坦承犯行，並指出甲○○為教唆者，
    甚至共犯。依丙○○於審判中所供，其於第2 次製作筆錄時
    ，對於是否供出甲○○，內心掙扎，惟若未說出事實，對乙○○亦不公平，經警察勸導後，坦承犯行，但對事實仍然保
    守，傷害較大的部分有保留。於本院審判時，丙○○對於其
    南下找乙○○途中，及毆傷乙○○之後，如何與甲○○對談
    部分，丙○○均證稱「忘記了」，本院認為其間有甲○○涉
    案程度之重要證據資料，丙○○是故意為忘記之陳述。丙○○於證述完畢後，供稱詰問時其還想保護甲○○，但甲○○
    將他說的一文不值，令其心痛。所謂「保護甲○○」，無非
    是丙○○上開「忘記了」之證述，及其本是找乙○○理論，
    要乙○○向甲○○道歉云云（丙○○上開證述不可採部分，
    已說明如前）。由上可知，丙○○若是藉著誣陷甲○○以滿
    足自己報復慾望，在警方找上門前，其可以讓乙○○知悉甲○○是教唆者；警方查知後，丙○○既已坦承犯行，可不必
    對案情之交代如此拐彎抹角，大費周章。從而，甲○○及其
    辯護人認丙○○是報復甲○○云云，亦難以置信。
９、按證人之陳述有部分前後不符，或相互間有所歧異時，究竟
    何者為可採，法院仍得本其自由心證予以斟酌，非謂一有不
    符或矛盾，即應認其全部均為不可採信，尤其關於行為動機
    、手段及結果等之細節方面，證人之證言，有時亦有渲染之
    可能，然其基本事實之陳述，若果與真實性無礙時，則仍非
    不得予以採信（最高法院74年度臺上字第1599號判例要旨參
    照）。丙○○之供證何以可採，何以不能信，均已說明論述
    如上，辯護人指丙○○之證詞不能切割擇用，與上開最高法
    院判例要旨有違，本院不採。至於甲○○所接之騷擾電話是
    否丙○○所打，及其車輛是否為丙○○所砸，並無證據可明
    ，至此亦無詳究之必要。
１０、關於測謊鑑定報告部分，固然形式上符合測謊基本程式要件
    ，包含，包括：(一)經受測人同意配合，並已告知得拒絕受測
    ，以減輕受測者不必要之壓力。(二)測謊員須經良好之專業訓
    練與相當之經驗。(三)測謊儀器品質良好且運作正常。(四)受測
    人身心及意識狀態正常。(五)測謊環境良好，無不當之外力干
    擾等要件，鑑定報告內並含有測謊鑑定之經過及結果，可認
    其具有證據能力，惟測謊結果不論是否呈現不實之情緒波動
    反應，均不得以之為有罪無罪之唯一證據（最高法院92年度
    臺上字第2282號判決意旨參照）。又測謊鑑定所編定之問題
    ，必須要根據事實、簡單、明瞭（參林故廷、翁景惠著「測
    謊一百問」，第51頁），所謂根據事實，應綜合已有之證據
    資料，針對犯罪構成要件事實之意涵，具體擬定之，如此，
    對於待證事項之澄清，才有助益。本件根據丙○○第2 份、
    第3 份警詢筆錄、及檢察官面前筆錄之記載，丙○○是指「
    其受甲○○遊說，備受壓力，沒辦法才找人南下毆打乙○○
    。」「甲○○問我說：你要不要幫我討回公道。」「甲○○
    沒有叫我用什麼樣的方法討公道。」「要出發時沒有跟甲○○講。」全未提及案發前，甲○○曾與丙○○「討論」「毆
    打」乙○○，或案發前丙○○曾提及南下「毆打」乙○○，
    惟測謊鑑定報告之設題，卻是「有關本案，在案發之前，你
    有無與丙○○討論毆打乙○○？」「有關本案，你稱案發前
    丙○○並沒有提及南下毆打乙○○一事，有無說謊？」顯然
    ，設題並未根據已有之證據資料，亦與教唆犯，以教唆本無
    犯罪意思之他人實行犯罪之構成要件事實（最高法院21年度
    臺上字第504 號判例要旨參照）不符，設題顯有錯誤。因此
    ，測謊鑑定所得對上開問題均回答「沒有」，而無不實反應
    之結論，不足以證明甲○○無教唆犯罪之犯意，而得為有利
    甲○○之認定。
四、綜上，本件事證明確，被告甲○○、丙○○、己○○之辯解
    ，均不足信，其等與被告丁○○之犯行，均堪認定。
、論罪科刑之理由：
一、被告丙○○、己○○、丁○○所為，均係犯刑法第277 條第
    1 項之傷害罪。被告甲○○所為，係犯同法第277 條第1 項
    傷害罪之教唆犯。被告丙○○、己○○、丁○○，與未經起
    訴之江明澤間，就上開犯罪，有犯意聯絡，行為分擔，為共
    同正犯。丙○○、己○○接續毆打乙○○之行為，時空密接
    ，為接續犯。甲○○接續教唆丙○○實行犯罪之行為，亦為
    接續犯，均論以一罪。刑法於94年01月07日修正，於同年02
    月02日公布，並於95年07月01日實施，被告於行為後，法律
    有變更者，依刑法第2 條第1 項之規定處理，有關修正前、
    後法律之比較及應適用之規定，詳如附表所示。
二、本院審酌：
(一)、被告丙○○犯後坦承傷害之犯行，惟對於犯罪事實細節，仍
    避重就輕，意在合理化動手毆人之惡性，圖減輕罪責，其於
    偵查中，雖與乙○○達成民事損害賠償之和解，有調解書1
    份在卷可參，惟丙○○於調解成立後，均未賠償乙○○分文
    ，於審判中，又一再向法院表示願意在期限內賠償，乙○○
    也表明願意降低賠償金額，惟丙○○仍食言，致乙○○分文
    未得。雖證人戊○○到庭具結證稱調解時丙○○之母親陳美
    英有帶現金一百多萬元，餘款要開支票分期付款，當時雙方
    沒有說好，沒有和解，也就沒有付款。辯護人以其證詞，認
    丙○○有付款之誠意。惟依卷附調解書記載之內容，丙○○
    應負擔之賠償金額為2,300,000 元，第1 次應先給付現金1,
    500,000 元，餘款分8 期給付，於第1 次給付時，簽發8 張
    本票擔保，顯見乙○○是同意先給付部分現金，餘款分期支
    付，若戊○○所證為實，丙○○實不可能對賠償金額分文未
    付，因此，證人戊○○之證詞，不足為有利丙○○之認定，
    本院仍認丙○○無賠償之誠意，犯後態度難認良好。惟應特
    別指出，丙○○於犯後即向甲○○表示後悔毆打乙○○之意
    思，於92年08月26日，親自打電話向乙○○表示歉意，雖未
    表明其身分及真實之犯罪動機，惟亦因此使得本案得以破獲
    ，尚難認其係惡性重大之人。丙○○與乙○○本不相識，亦
    無仇隙，然為愛所困，禁不住甲○○三翻二次的挑唆，即決
    意以暴力方式為甲○○討回公道，給甲○○交代，而鳩眾南
    下，行徑小心，卻對乙○○人身做猛烈之攻擊，造成乙○○
    頭部、身體、四肢等部位共23處之傷勢，5 處骨折進行開刀
    手術，目前左右手肘關節攣縮，遺留活動障礙之缺陷，身體
    及精神上均所受損害相當之重，其犯罪情節與犯罪所生之實
    害甚鉅，其又為毆打事件之主謀，惡性雖非重大，但屬不輕
    ，難認其無暴力傾向。雖丙○○現有正當職業及固定收入，
    但本院仍認其應入監服刑一段時間，期能矯正其暴力性格。
    檢察官求刑有期徒刑2 年7 月，本院認為過重，辯護人認丙○○應判處有期徒刑7 月，本院認過輕，均不採。
(二)、被告己○○犯後於偵查中否認犯行，於本院準備程序時，亦
    一度否認犯行，後雖坦承傷害犯行，但於審判中又扭捏遲疑
    ，避重就輕，不願面對自己持棍毆打乙○○之行為，只是順
    著丙○○之供證為供述，犯後均未賠償乙○○分文，縱乙○○已降低賠償金額，亦然，犯後態度難認良好。己○○因丙○○之鳩集，不知事情輕重，即情義相挺，共同南下，持棍
    痛毆乙○○，造成乙○○受有如上嚴重之傷勢，由其犯罪動
    機可認其可歸責性較丙○○低，但犯罪情節及犯罪所生之實
    害亦屬相當嚴重，惟其非毆打乙○○之主謀，惡性較淺，且
    有正當職業、固定收入，但仍應入監服刑，對其行為負起責
    任，期能矯正惡性。檢察官求刑有期徒刑2 年，本院認過重
    ，辯護人認應判處有期徒刑6 月，本院認過輕，均不採。
(三)、被告丁○○犯後於偵查中否認犯行，經檢察官起訴後，自知
    法網難逃，坦白認錯，並已賠償乙○○1,000,000 元，達成
    民事損害賠償之和解，乙○○亦當庭表示願意原諒丁○○，
    其犯後態度尚稱良好。丁○○亦因丙○○之邀約而參與本案
    ，亦屬誤交損友，非毆打事件之主謀，其除負責在外旅館房
    間旁接應守候外，尚無證據顯示其有其他行為分擔，犯罪情
    節自更輕微，但乙○○之傷勢著實太重，其刑責自不能過輕
    。丁○○現有固定職業、正當收入，本院認其仍應判處有期
    徒刑。檢察官求刑拘役59日，本院認為過輕，不採。
(四)、被告甲○○犯後矢口否認犯罪，雖一再表示願意負擔賠償乙○○部分損害，惟從未提出和解方案，無賠償之誠意，對其
    教唆之犯行亦狡辯多端，然無法自圓其說，可認其犯後無悔
    意，內心態度不佳。甲○○因受郭美珠摑掌，雖顏面無光，
    受有屈辱，在訴諸法律不成後，即思報復，花錢委託郭正倫
    ，欲以電訊方式干擾郭美珠，不成後，甲○○不思自省，反
    而怪罪乙○○向郭美珠告狀，致其被毆，在報復心驅使下，
    軟硬兼施，接續刺激挑唆丙○○，找乙○○為其討回公道，
    甲○○明知丙○○愛著她，還惡意以乙○○吃豆腐、暗示上
    床等不實事項，刺激丙○○為其出氣，丙○○若不為回應，
    甲○○即生氣不講話，或以「是不是男人」數落丙○○，兩
    人因此發生爭執，致丙○○心生毆打教訓乙○○之犯意，而
    惹起本件事端，由此可認其犯罪情節著實不輕，乙○○受有
    如上之傷勢，亦足認甲○○犯罪所生之實害相當之大。猶有
    甚者，甲○○已知悉乙○○受傷之情，惟丙○○表示欲關心
    乙○○之傷勢，甲○○仍發脾氣，表明若如此「孬種」，不
    用聯絡，更可見甲○○是要乙○○受有不明不白被毆之痛苦
    ，惡性更深。惟甲○○僅止於造意犯，未直接參與毆打乙○○行為，未因此獲得任何利益，其亦有正當職業與固定收入
    ，就此部分，即難科以較丙○○較重之刑度（惟亦不宜較輕
    ）。檢察官求刑有期徒刑2 年8 月，本院認為過重，不採。
(五)、本院並審酌被告丙○○、己○○、丁○○、甲○○等人之素
    行等其他一切情狀，各量處如主文所示之刑度，被告丁○○
    部分，並諭知易科罰金之折算標準。
(六)、被告丁○○前未曾因故意犯罪受有期徒刑以上刑之宣告，有
    臺灣高等法院被告前案紀錄表在卷可稽，其犯罪後已知悔悟
    ，本院認其經此教訓後，當益知警惕，信無再犯之虞，因認
    其所宣告之刑，以暫不執行為適當，併予宣告緩刑2 年，以
    勵自新。
三、被告丙○○、己○○行兇之棍棒，未經扣案，亦無從證明仍
    存在，未免將來執行之困擾，不為沒收之諭知，併此敘明。
肆、應適用之法條：
(一)、刑事訴訟法第299條第1項前段。
(二)、刑法第2 條第1 項前段、第28條、第29條第1 項、第277 條
    第1 項、第41條第1 項前段（修正前）、第74條第1 項第1
    款。
(三)、罰金罰鍰提高標準條例第1條前段、第2條（刪除前）。
(四)、現行法規所定貨幣單位折算新臺幣條例第2條。
中    華    民    國    95    年    9     月    4     日
                  刑事第五庭  審判長法  官  侯廷昌
                                    法  官  李秋瑩
                                    法  官  楊欣怡
以上正本證明與原本無異。
如不服本判決，應於判決送達後10日內，向本院提出上訴狀（須
附繕本）。
                                    書記官  馮善詮
中    華    民    國    95    年    9     月    6     日
附錄法條：
中華民國刑法第29條
教唆他人使之實行犯罪行為者，為教唆犯。
教唆犯之處罰，依其所教唆之罪處罰之。
中華民國刑法第277條
傷害人之身體或健康者，處 3 年以下有期徒刑、拘役或 1 千元
以下罰金。
犯前項之罪因而致人於死者，處無期徒刑或 7 年以上有期徒刑；
致重傷者，處 3 年以上 10 年以下有期徒刑。
附表
┌────────┬────────┬────────┬────────┐
│法        條    │修正前規定      │修正後規定      │新舊法之適用    │
├────────┼────────┼────────┼────────┤
│刑法第277 條第1 │罰金罰鍰提高標準│刑法施行法第1 條│(一)適用舊法。    │
│項法定刑關於罰金│條例第1 條前段規│之1 規定：「中華│(二)本件被告所犯刑│
│部分：罰金罰鍰提│定：「依法律應處│民國94年01月07日│法第277 條第1 項│
│高標準條例第1 條│罰金、罰鍰者，就│刑法修正施行後，│之罪法定刑有罰金│
│前段、現行法規所│其原定數額得提高│刑法分則編未修正│刑（銀元1,000 元│
│定貨幣單位折算新│為2 倍至10倍。」│之條文定有罰金者│以下），且為刑法│
│臺幣條例第2 條、│現行法規所定貨幣│，自94年01月07日│分則編未修正之條│
│刑法第33條第5 款│單位折算新臺幣條│刑法修正施行後，│文而定有罰金刑者│
│（被告甲○○、廖│例第2 條規定：「│就其所定數額提高│，於刑法施行法第│
│俊發、己○○、廖│現行法規所定金額│為30倍，但72年06│1 條之1 修正增訂│
│振甫）          │之貨幣單位為圓、│月26日到94年01月│前，其貨幣單位為│
│                │銀元或元者，以新│07日新增或修正之│銀元，是被告所犯│
│                │臺幣元之3 倍折算│條文，就其所定數│刑法第277 條第1 │
│                │之。」          │額提高為3 倍。」│項之罪罰金刑之提│
│                │刑法第33條第5 款│刑法第33條第5 款│高標準，於適用罰│
│                │規定：「罰金：1 │規定：「罰金：新│金罰鍰提高標準條│
│                │元以上。」      │臺幣1,000 元以上│例第1 條前段及現│
│                │                │，以百元計算之。│行法規所定貨幣單│
│                │                │」              │位折算新臺幣條例│
│                │                │                │第2 條規定換算為│
│                │                │                │新臺幣時，法定刑│
│                │                │                │罰金部分，應為罰│
│                │                │                │金新臺幣6,000 元│
│                │                │                │以下至30,000元以│
│                │                │                │下（乘以2 至10，│
│                │                │                │再乘以3） 。如適│
│                │                │                │用刑法施行法第1 │
│                │                │                │條之1 規定提高30│
│                │                │                │倍，則為罰金新臺│
│                │                │                │幣30,000元以下（│
│                │                │                │乘以30），故關於│
│                │                │                │法定刑為罰金部分│
│                │                │                │之提高標準，新法│
│                │                │                │非較有利於被告，│
│                │                │                │本案關於刑法第條│
│                │                │                │之罪法定刑罰金提│
│                │                │                │高標準部分，應依│
│                │                │                │刑法第2 條第1 項│
│                │                │                │前段規定，適用行│
│                │                │                │為時之法律即罰金│
│                │                │                │罰鍰提高標準條例│
│                │                │                │第1 條前段及現行│
│                │                │                │法規所定貨幣單位│
│                │                │                │折算新臺幣條例第│
│                │                │                │2 條之規定。    │
│                │                │                │(三)法定刑罰金部分│
│                │                │                │，依修正前刑法第│
│                │                │                │33條第5 款規定，│
│                │                │                │及罰金罰鍰提高標│
│                │                │                │準條例第1 條前段│
│                │                │                │提高後，再依現行│
│                │                │                │法規所定貨幣單位│
│                │                │                │折算新臺幣條例第│
│                │                │                │2 條換算為新臺幣│
│                │                │                │時，為新臺幣6元 │
│                │                │                │以上至30元以上，│
│                │                │                │依修正後刑法第33│
│                │                │                │條第5 款規定，為│
│                │                │                │新臺幣1,000 元以│
│                │                │                │上，修正後刑法第│
│                │                │                │33條第5 款規定非│
│                │                │                │較有利於被告，依│
│                │                │                │刑法第2 條第1項 │
│                │                │                │前段規定，應適用│
│                │                │                │修正前刑法第33  │
│                │                │                │條第5 款規定。  │
│                │                │                │                │
├────────┼────────┼────────┼────────┤
│刑法第28條之共同│二人以上共同實施│二人以上共同實行│(一)適用新法。    │
│正犯            │犯罪之行為者，皆│犯罪之行為者，皆│(二)新法僅作定義上│
│（被告丙○○、佟│為正犯。        │為共犯。        │之修正，使適用更│
│德聖、丁○○）  │                │                │為明確，非法律變│
│                │                │                │更，自不生新舊法│
│                │                │                │比較問題，無現行│
│                │                │                │刑法第2 條第1 項│
│                │                │                │之適用，應適用新│
│                │                │                │法。            │
├────────┼────────┼────────┼────────┤
│刑法第29條第1 項│第1 項規定：「教│第1 項規定：「教│(一)適用新法。    │
│、第2項之教唆犯 │唆他人犯罪者，為│唆他人使之實行犯│(二)新法第1 項、第│
│（被告甲○○）  │教唆犯。」第2 項│罪行為者，為教唆│2 項之規定僅作定│
│                │規定：「教唆犯，│犯。」第2 項規定│義上之修正，使適│
│                │依其所教唆之犯罪│：「教唆犯之處罰│用更為明確，非法│
│                │處罰之。」      │，依其所教唆之罪│律變更，自不生新│
│                │                │處罰之。」      │舊法比較適用之問│
│                │                │                │題，無現行刑法第│
│                │                │                │2 條第1 項規定之│
│                │                │                │適用，應適用新法│
│                │                │                │。              │
├────────┼────────┼────────┼────────┤
│刑法第41條第1 項│刑法第41條第1 項│刑法第41條第1 項│(一)適用舊法。    │
│前段易科罰金部分│前段規定：「犯最│前段規定：「犯最│(二)本件被告丁○○│
│（被告丁○○）  │重本刑為5 年以下│重本刑為5 年以下│行為時之易科罰金│
│                │有期徒刑以下之刑│有期徒刑以下之刑│折算標準，應以銀│
│                │之罪，而受6 個月│之罪，而受6 個月│元100 元至300 元│
│                │以下有期徒刑或拘│以下有期徒刑或拘│折算為1 日，經依│
│                │役之宣告，因身體│役之宣告，因身體│現行法規所定貨幣│
│                │、教育、職業、家│、教育、職業、家│單位折算新臺幣條│
│                │庭之關係或其他正│庭之關係或其他正│例第2 條規定換算│
│                │當事由，執行顯有│當事由，執行顯有│為新臺幣後，應以│
│                │困難者，得以1 元│困難者，得以1 元│新臺幣300 元至90│
│                │以上3 元以下折算│以上3 元以下折算│0 元折算為1 日，│
│                │1日 ，易科罰金。│1日 ，易科罰金。│修正後則以新臺幣│
│                │」罰金罰鍰提高標│」              │1,000 元、2,000 │
│                │準條例第2 條（已│                │元3,000元折算1日│
│                │刪除）規定：「依│                │，修正後刑法第41│
│                │刑法第41條易科罰│                │條第1 項前段規定│
│                │金或第42條第2 項│                │，非較有利於被告│
│                │易服勞役者，均就│                │丁○○，依刑法第│
│                │其原定數額提高為│                │2 條第1 項前段規│
│                │100 倍折算1日 ；│                │定，適用行為時法│
│                │法律所定罰金數額│                │律即修正前刑法第│
│                │未依本條例提高倍│                │41條第1 項前段及│
│                │數，或其處罰法條│                │罰金罰鍰提高標準│
│                │無罰金刑之規定者│                │條例第2 條規定，│
│                │，亦同。」      │                │定其易科罰金之折│
│                │                │                │算標準。        │
├────────┼────────┼────────┼────────┤
│刑法第74條緩刑  │受2 年以下有期徒│受2 年以下有期徒│(一)適用新法。    │
│（被告丁○○）  │刑、拘役或罰金之│刑、拘役或罰金之│(二)有關緩刑之規定│
│                │宣告，而有左列情│宣告，而有下列情│，犯罪在新法施行│
│                │形之一，認以暫不│刑之一，認以暫不│前，新法施行後裁│
│                │執行為適當者，得│執行為適當者，得│判，緩刑之宣告，│
│                │宣告2 年以上5 年│宣告2 年以上5 年│應適用新法第74條│
│                │以下之緩刑，其期│以下之緩刑，其期│之規定（最高法院│
│                │間自裁判確定之日│間自裁判確定之日│95年度第8 次刑事│
│                │起算：一、未曾受│起算：一、未曾因│庭會議決議參照）│
│                │有期徒刑以上刑之│故意犯罪受有期徒│。              │
│                │宣告者。二、前受│刑以上刑之宣告者│                │
│                │有期徒刑以上刑之│。二、前因故意犯│                │
│                │宣告，執行完畢或│罪受有期徒刑以上│                │
│                │赦免後，5 年以內│刑之宣告，執行完│                │
│                │未曾受有期徒刑以│畢或赦免後，5 年│                │
│                │上刑之宣告者。  │以內未曾因故意犯│                │
│                │                │罪受有期徒刑以上│                │
│                │                │刑之宣告。緩刑宣│                │
│                │                │告，得斟酌情形，│                │
│                │                │命犯罪行為人為下│                │
│                │                │列各款事項：一、│                │
│                │                │向被害人道歉。二│                │
│                │                │、立悔過書。三、│                │
│                │                │向被害人支付相當│                │
│                │                │數額之財產或非財│                │
│                │                │產上之損害賠償。│                │
│                │                │四、向公庫支付一│                │
│                │                │定之金額。五、向│                │
│                │                │指定之公益團體、│                │
│                │                │地方自治團體或社│                │
│                │                │區提供40小時以上│                │
│                │                │240 小時以下之義│                │
│                │                │務勞務。六、完成│                │
│                │                │戒癮治療、精神治│                │
│                │                │療、心理輔導或其│                │
│                │                │他適當之處遇措施│                │
│                │                │。七、保護被害人│                │
│                │                │安全之必要命令。│                │
│                │                │八、預防再犯所為│                │
│                │                │之必要命令。前項│                │
│                │                │情形，應附記於判│                │
│                │                │決書內。第2 項第│                │
│                │                │3 款、第4 款得為│                │
│                │                │民事強制執行名義│                │
│                │                │。緩刑效力不及於│                │
│                │                │從刑與保安處分之│                │
│                │                │宣告。          │                │
└────────┴────────┴────────┴────────┘


司法院資訊處製作；財團法人民間司法改革基金會備份。
